臺灣高等法院臺南分院刑事裁定　　　　　　九十三年度抗字第一三號　　 孝股
　　抗　告　人　甲○○
右列抗告人因聲請迴避案件，不服臺灣台南地方法院中華民國九十三年三月二十四日
裁定（九十三年度聲字第四０九號），提起抗告，本院裁定如左：
    主  文
抗告駁回。
    理  由
一、本件抗告意旨略以：（一）原審九十二年度易緝字第一三０號案件，因已事隔多
    年，事實與真相已有模糊之跡象，抗告人所握有之事證及人證資料，尚需與家人
    聯絡後，代為尋找提出有利證據，而抗告人現因案執行中，要立即提出事證及人
    證之相關資料，實有困難之處。又抗告人於九十三年三月十八日出庭應訊時，曾
    在庭訊時要求庭上給予提出具體之事證及人證之機會，但均不予採納，直接逕行
    辯論終結，顯有違刑事訴訟法第二百八十九條第二項、第二百九十條之規定；亦
    有違背同法第二百七十四條、第二百七十五條之規定。（二）本案經原審審理至
    辯論終結止，從未告知當事人本案是何人提出告訴，使抗告人對本案有所誤解，
    在本案審理過程之方向上有誤導之處。（三）再抗告人既依法提起本件聲請迴避
    案件，本案承審法官應依法停止所有之審判程序，為此請求撤銷原裁定，更為適
    法之裁定云云。
二、按當事人聲請法官迴避，以有刑事訴訟法第十八條第一款、第二款所列情形之一
    者為限。次按刑事訴訟法第十八條第二款規定，得聲請法官迴避之原因，所謂「
    足認其執行職務有偏頗之虞者」，係指以一般通常人所具有之合理觀點，對於該
    承辦法官能否為公平之裁判，均足產生懷疑，且此種懷疑之發生，存有其安全客
    觀之原因，而非僅出諸當事人自己主觀之判斷者，始足當之，至於訴訟上之指揮
    乃專屬於法院之職權，當事人之主張、聲請，在無礙於事實之確認以及法的解釋
    適用之範圍下，法院固得斟酌其請求以為訴訟之進行，但仍不得以此對當事人之
    有利與否，作為其將有不公平裁判之依據，更不得以此訴訟之進行與否而謂有偏
    頗之虞聲請法官迴避，最高法院七十九年度台抗字第三一八號判例意旨可資參照
    。
三、經查：
（一）抗告人稱於原審九十二年度易緝第一三○號侵占案件九十三年三月十八日之審
      判程序，向該案承審之合議庭法官要求給予提出證物和證人辯解之機會，但均
      不予採納，承審本案之合議庭法官直接逕行辯論終結，顯有偏頗之處等語。惟
      經原審調閱前開審判程序筆錄，審判長訊問聲請人尚有何證據請求調查，抗告
      人答稱：「我要提出證人跟證據出來反駁，而證據跟證人都要請家人幫忙找。
      」，此有該日審判筆錄在卷足憑（見原審卷第二十六頁）。而本案承審之合議
      庭法官雖未准予傳訊抗告人聲請之證人與調查該項證據，即於當日宣示本案辯
      論終結。然是否傳訊證人及調查證物為事實審法院調查證據之範圍，要屬訴訟
      上之指揮，為專屬法院之職權，承審之合議庭法官對之自有自由裁量權，參諸
      前開最高法院判例意旨，抗告人尚不得以承審之合議庭法官對其所聲請之證人
      及證據未予調查，即認原審承審本案之合議庭法官有偏頗之虞。
（二）再觀之原審該日之審判筆錄所載，已依刑事訴訟法第二百八十九條第一項規定
      依次辯論，並依同法第二百九十條規定給予被告最後陳述之機會，訴訟程序並
      無違背法律規定之處；而是否再開辯論，原承辦法官自有斟酌裁量之權限，並
      非被告於審判期日聲請調查証據，承審之法官即須依其所請予以調查，或於辯
      論終結後再開辯論，抗告人以此認原承辦法官有違背上開規定云云，自無足取
      。
（三）再按法官被聲請迴避者，除因急速處分或以第十八條第二款為理由者外，應即
      停止訴訟程序，刑事訴訟法第二十二條亦定有明文，是以同法第十八條第二款
      為由而聲請法官迴避，原訴訟程序並非【即應停止】，是縱令原承辦法官未停
      止本案之訴訟程序，亦難謂有何違法；況本件抗告人係於九十三年三月十八日
      原審辯論終結後之同年月二十二日聲請法官迴避，原審自無停止訴訟程序之必
      要。
四、綜上所述，原承審法官就該案之審理，並無任何偏頗之情事，抗告人僅以其主觀
    上之臆測，或不滿承審法官訴訟指揮或調查證據之方法，而推斷其執行職務有所
    偏頗，自無理由，原審法院裁定駁回其聲請，核無不合，其抗告意旨仍執前詞，
    指摘原法院裁定不當，為無理由，應予駁回。
中      華      民      國      九十三      年    四    月    二十九    日
                                     臺灣高等法院臺南分院刑事第四庭
                                             審判長法官  王  浦  傑
                                                   法官  高  明  發
                                                   法官  陳  珍  如
右正本證明與原本無異。
不得再抗告。
                                             法院書記官  周  美  莉
中    華    民    國      九十三      年      四     月      三十     日
